Sara Scomazzon Masiero

28 anos, Brasileira, Solteira

AV. Gonzalez Moreno, 001 / apto. 209, CEP: 70000, Colonia do Sacramento – Uruguai +55 51 97036426 / +598 99 997995, E-mail: ssmasiero@gmail.com

OBJETIVO

Atuar em área de Engenharia relacionada a produção, melhoria e desenvolvimento de processos industriais.

RESUMO DE QUALIFICAÇÕES

Engenheira química com experiência na área de engenharia de processos e desenvolvimento de bioprocessos (Braskem, UFRGS, Stora Enso/Montes del Plata), profissional focada e organizada, motivada por aprender e enfrentar desafios. Experiência em trabalhar em equipes multidisciplinares e multiculturais, já tendo atuado em projetos de Engenharia em diferentes países (Alemanha, Brasil, China, Finlândia e Uruguai). Possui conhecimentos de metodologia Seis Sigma, inglês e espanhol fluentes.

FORMAÇÃO

2010 – 2012 *Mestrado* em Engenharia Química, UFRGS

Projeto: Avaliação econômica e técnica da produção de etanol a partir de batata-doce

2011 Projeto de intercambio (2 meses): Produção de biobutanol, Technische Universität Dortmund

2005 – 2010 *Graduação* em Engenharia Química, UFRGS

Cursos complementares:

2009 Metodologia Seis Sigma Green Belt (2 semanas), Seta Desenvolvimento Gerencial

EXPERIÊNCIA

Outubro 2014 - Atual Engenheira de planta, Montes del Plata (Stora Enso & Arauco JV)

Apoio técnico a área de recuperação e utilidades (balanços de massa e energia, mapeamento de elementos de não-processo) e atividades de monitoramento ambiental. Coordenação de relatórios de produção e gerenciamento de insumos químicos (estimativa de consumos, controle de estoque, avaliação técnica e teste de novos fornecedores).

Agosto 2013- Outubro 2014 Coordenadora de operações - Global Leadership Trainee, Stora Enso Atuação em atividades voltadas a plantas de celulose, como, apoio em projetos de melhoria de processo e coordenação do delineamento de relatório consolidado de KPIs operacionais. Também atuando em estudos de mercado e na prospecção de novas tecnologias em diferentes países (EUA, Europa e Brasil) na área de biorrefinarias.

Como parte do programa de trainee:

- Treinamento em liderança e gestão de transformação pelo IMD Business School (Suíça);
- Estudo da disponibilidade de biocombustíveis na região de Guangxi (China);
- Suporte, por dois meses, a projeto Seis Sigma na área de secado na planta de Sunila (Finlândia);
- Desenvolvimento e apresentação de relatórios ao conselho de administração da empresa;
- Engajamento em atividades de comunicação corporativa (blogs, vídeos, organização de treinamento para nova plataforma de intranet) e *employer branding* (feira de carreiras).

Setembro 2010 - Junho 2013 Estudante de mestrado/pesquisador, UFRGS

Análise de viabilidade econômica (VPL, TIR, Payback) da produção de etanol a partir de diferentes matérias-primas. Caracterização química e planejamento experimental para otimizar hidrólise enzimática e fermentação simultâneas de materiais amiláceos. Liderança de equipe para reorganização laboratorial (layout, procedimentos, separação/disposição adequada de resíduos) e orientação de bolsistas de iniciação científica.

Agosto 2008 - Julho 2010 Estágio em Engenharia de Processo, Braskem

Atuação junto a plantas de produção de polietileno e polipropileno em atividades de mapeamento de consumos de utilidades e gargalos de processo, avaliação de performance de equipamentos, otimização de condições de operação aplicando metodologia Seis Sigma, participação em análises de riscos operacional (HAZOP). Consolidação dos resultados da área e organização de relatórios.

ATIVIDADES ADICIONAIS

Trabalho voluntário no Instituto Pestalozzi em Canoas (Março - Junho de 2013).

Participação em ação da ONG TETO para construção de moradias emergenciais em Guarulhos (Juno de 2014).

IDIOMAS

Inglês (Fluente), Espanhol (Fluente), Alemão (Básico)

INFORMATICA

MS Office, AutoCAD, Aspen Plus, Matlab, Wedge.